【裁判字號】    95,裁,147
【裁判日期】    950125
【裁判案由】    禁止財產處分登記
【裁判全文】
最  高  行  政  法  院  裁  定
                                     95年度裁字第00147號
上  訴  人  乙○○
被 上訴 人  財政部臺灣省北區國稅局
代  表  人  甲○○
上列當事人間因禁止財產處分登記事件，上訴人對於中華民國93
年8月12日臺北高等行政法院92年度訴字第2258號判決，提起上
訴，本院裁定如下：
    主  文
上訴駁回。
上訴審訴訟費用由上訴人負擔。
    理  由
一、按對於高等行政法院判決之上訴，非以其違背法令為理由，
    不得為之，行政訴訟法第242條定有明文。又提起上訴，應
    以上訴狀表明上訴理由並應添具關於上訴理由之必要證據，
    復為同法第244條第1項第4款及第2項所明定。是當事人提起
    上訴，如以原審判決有不適用法規或適用不當為理由時，其
    上訴狀應有具體之指摘，並揭示該法規之條項或其內容；如
    以原審判決有同法第243條規定所列各款情形之當然違背法
    令為理由時，其上訴狀應揭示合於該款之事實，及依訴訟資
    料合於該違背法令之具體事實。如上訴狀未依此項方法表明
    ，或其所表明者，顯與上開法條規定之情形不相合時，即難
    認為已對原審判決之違背法令有具體之指摘，其上訴自難認
    為合法。
二、上訴人因民國79年、80年及81年度綜合所得稅結算申報，不
    服被上訴人核定補徵稅額，申請復查，經被上訴人復查決定
    後，對稅額仍不服，於期限內提起訴願，惟未就復查決定之
    應納稅額繳納半數或提供相當擔保，經被上訴人移送臺灣桃
    園地方法院強制執行（現移由法務部行政執行署桃園行政執
    行處執行），並由被上訴人所屬大溪稽徵所以89年2月15日
    北區國稅大溪服第89000439號函臺北縣中和地政事務所為禁
    止上訴人處分坐落臺北縣中和市○○○段236之101地號土地
    之登記，上訴人不服，提起訴願，經決定駁回，上訴人猶未
    甘服，遂提起行政訴訟，主張：（一）本件有稅捐稽徵法第
    21條第1項第1款及第2項後段所定消滅時效之適用。（二）
    被上訴人所屬大溪稽徵所自始未依法將對上訴人補課79、80
    、81年度綜合所得稅款之繳納通知送達上訴人。因此，其以
    原處分函囑託為禁止處分登記，為違法處分，應予撤銷等語
    ，為此求為廢棄原處分及訴願決定。
三、原審以：上訴人79年度綜合所得稅結算申報，短報其配偶林
    光輝源自中山科學研究院薪資所得，經被上訴人核定補徵稅
    額新臺幣（以下同）22,359元，並科處罰鍰，上訴人不服申
    請復查，經被上訴人決定撤銷罰鍰部分，就稅額部分予以維
    持；另80年度及81年度部分，亦短報其配偶源自中山科學研
    究院薪資所得，經被上訴人分別核定補徵稅額27,050元及
    32,339元，上訴人不服，申請復查，經被上訴人決定，均維
    持原核定。又上訴人因不服前開3年度綜合所得稅核定補徵
    稅額處分所提之行政救濟案，均經駁回而告確定。而上訴人
    對前開行政處分提起行政爭訟時，因未繳納半數稅額，或提
    供相當擔保，被上訴人乃分別於86年11月25日、86年9月25
    日及87年2月25日移送強制執行，被上訴人所屬大溪稽徵所
    以89年2月15日北區國稅大溪服第89000439號函臺北縣中和
    地政事務所禁止其財產處分登記，核與稅捐稽徵法第39條及
    同法第24條第1項規定，尚無不合，因而駁回上訴人在原審
    之訴，經核並無違誤。
四、上訴意旨雖以：本件被上訴人未完成對上訴人核徵79年、80
    年及81年度綜合所得稅所需之送達行為，亦未給予上訴人及
    時聲明救濟之機會，是以本件已逾稅捐稽徵法第21條規定之
    核課期間。另原判決所引最高行政法院判決與本件事實不同
    ，不應類推適用，原判決未依法調查證據適用法律，顯有判
    決不適用法規及理由矛盾之違法云云。惟查：本件被上訴人
    所為核課稅捐處分，經上訴人提起訴願及行政訴訟後，業經
    決定、判決駁回確定，上訴人應已不得再就本件應繳稅捐之
    存否為爭執；又上訴人所為爭執與原審以前開理由駁回其訴
    ，亦無關連，揆之首揭規定及說明，難認已對原審判決之違
    背法令有具體之指摘，其上訴自難認為合法，應予駁回。
五、依行政訴訟法第249條第1項前段、第104條、民事訴訟法第
    95條、第78條，裁定如主文。
中    華    民    國    95    年    1     月    25    日
                  第三庭審判長法  官  徐  樹  海
                              法  官  黃  合  文
                              法  官  吳  明  鴻
                              法  官  蔡  進  田
                              法  官  林  茂  權
以  上  正  本  證  明  與  原  本  無  異
中    華    民    國    95    年    1     月    26    日
                              書記官  阮  桂  芬


司法院資訊處製作；財團法人民間司法改革基金會備份。
